---
title: "Exemple d'ABC+MA comme modèle"
output: pdf_document
date: "`r Sys.Date()`"
---

```{r}
library(ggplot2)
library(MASS)
library(gridExtra)
```

Fonction Moving Average (2)

```{r}
moving_average_2 <- function(theta1, theta2, n_obs=100) {
  lambda <- rnorm(n_obs + 2)
  y <- lambda[3:(n_obs+2)] + theta1*lambda[2:(n_obs+1)] + theta2*lambda[1:n_obs]
  return(y)
}
```

Les vraies thetas
```{r}
θ1_true <- 0.6
θ2_true <- 0.2
```

Data observées  #a preciser si c'est le modèle
```{r}
y_obs <- moving_average_2(θ1_true, θ2_true)
```

Simulation de theta #c'est les θ'
pour q = 2: −2 < θ1 < 2, θ1 + θ2 > −1, θ1 − θ2 < 1.
```{r}
grid <- function() {
  while (TRUE) {
    # Générer points aléatoires suivant loi uniform
    theta1 <- runif(1, min = -2, max = 2)
    theta2 <- runif(1, min = -1, max = 1)
    
    # vérifier les conditions
    if (theta1 + theta2 > -1 && theta1 - theta2 < 1 && theta1 > -2 && theta1 < 2) {
      return(c(theta1, theta2))
    }
  }
}
```

Nous definissons la distance qui sera utilisé par la suite pour calculer celle entre les statistiques descriptives 
```{r} 
#Euclidien
distance <- function(y, z){
  return(sqrt(sum((y - z)^2)))}
```

La métrique de Mahalanobis sert à détecter les outliers ou pour déterminer la cohérence de données simulées par le modèle.
```{r}
mahalanobis_distance <- function(y,z) {
  
  #calcul de la matrice de cov
  cov = cov(y,z)
  
  carre_diff <- y - z
  
  # Calcul de distance Mahalanobis
  dista <- sqrt(sum(t(carre_diff) %*% carre_diff)/cov)
  
  return(dista)
}
```

La statisque autocov:
```{r}
autocov <- function(x, q = 2) { #q = max_lag
  
  n <- length(x)
  tau <- rep(NA, q )  # vecteur des autocovariances
  
  # Calculer les autocovariances pour lags de 0 à q
  for (lag in 0:q) {
    if (lag == 0) {
      # Autocovariance pour lag 0 est la variance
      tau[lag + 1] <- var(x)
    } else {
      # Calculer pour lag = 1 et lag=2
      #tau[lag + 1] <- sum((x[1:(n - lag)]-mean(x))  * (x[(lag + 1):n] - mean(x) ))/(n-lag)
      
      #autocov sur les data non centrées comme dans Marin et al.(2010)
      tau[lag + 1] <- sum(x[1:(n - lag)]  * x[(lag + 1):n])/(n-lag)
    }
  }
  return(tau)
}
```

Autocorr est utilisée dans Pudlo et al.(2016)
```{r}
autocorr <- function(x, q=2){
  
  return(autocov(x,q)/var(x))
}
```



ABC algorithm
```{r}
ABC <- function(N, tol, eta = autocorr, dist = distance) {
  #N est le nombre des estimations générées
  #tol est la dégré de tolérance
  #eta est la statistique définie sur l'ensemble des data simulées
  #dist : la métrique
  
  theta_values <- matrix(nrow = N, ncol = 3)  # Stocker les valeurs de theta dans une matrice
  i = 1
  for (i in 1:N) {
    #générer des θ'
    thetas_sim <- grid()
    #simulation des points c'est à dire la vraisemblance f(.|θ')
    z_sim <- moving_average_2(thetas_sim[1], thetas_sim[2])
    #calcul de la distance entre les statistiques des vraies données et celles simulées
    d <- dist(eta(y_obs), eta(z_sim))
    theta_values[i, ] <- c(thetas_sim[1],thetas_sim[2],d)
    i <- i+1
  }
  
  #on va utiliser comme critère de comparaison pour fixer la tol comme quantile
  sorted_thetas<-theta_values[order(theta_values[,3],decreasing=FALSE),]
  
  return(sorted_thetas[1:N*tol,1:2])
}
```


Execution de l'algorithme ABC 
```{r}
N = 10**6
tol = 0.001
sampled_thetas <- ABC(N, tol,eta = autocov, dist = distance)
```

La moyenne des estimations de θ
Remarque: La moyenne est assez proche des vrais θ avec les bonnes calibrations

```{r}
theta_moy = c(mean(sampled_thetas_df[,1]),mean(sampled_thetas_df[,2]))
```

Graphe
```{r}
#Convertir la matrice des thetas à un data.frame
sampled_thetas_df <- as.data.frame(sampled_thetas)
colnames(sampled_thetas_df) <- c("x", "y")

ggplot() +
  geom_polygon(data = data.frame(u = c(-2, 0, 2), v = c(1, -1, 1)), aes(x = u, y = v), fill = "bisque1", color = "bisque1") +
  labs(x = "θ1", y = "θ2") +
  geom_point(data = sampled_thetas_df, aes(x = x, y = y), color = "deepskyblue3", shape = 20) +
  geom_point(data = data.frame(x = θ1_true, y = θ2_true), aes(x = x, y = y), color = "red", shape = 19) +
  theme_minimal()+
  labs(title = paste0("Autocorr comme statistique descriptive et lag = c(0,1), la distance euclidienne, tol =  0.01 et N = ", N))

```




Preuve de l'impact de la tolérance
```{r}
#Simu of ABC for different tol
N = 10**6
tol = c(0.1,0.001,0.001)
sampled_thetas1 <- ABC(N, tol[1],eta = autocov, dist = distance)
sampled_thetas2 <- ABC(N, tol[2],eta = autocov, dist = distance)
sampled_thetas3 <- ABC(N, tol[3],eta = autocov, dist = distance)

```

```{r}
# Extract the columns of sorted_thetas for each tol
theta11_values <- sampled_thetas1[, 1]
theta21_values <- sampled_thetas2[, 1]
theta31_values <- sampled_thetas3[, 1]

theta12_values <- sampled_thetas1[, 2]
theta22_values <- sampled_thetas2[, 2]
theta32_values <- sampled_thetas3[, 2]


library(gridExtra)
# Create plots for each column
graphique1 <- ggplot() +
  geom_density(color = "black") +
  geom_density(data = data.frame(theta = theta11_values), aes(x = theta),color = "blue")+
  geom_density(data = data.frame(theta = theta21_values), aes(x = theta),color = "red") +
  geom_density(data = data.frame(theta = theta31_values), aes(x = theta),color = "green") +
  labs(x = "θ1", y = "Density") +
  theme_minimal()+
  xlim(-2, 2)

graphique2 <- ggplot(data = data.frame(theta = theta12_values), aes(x = theta)) +
  geom_density(color = "black") +
  geom_density(data = data.frame(theta = theta12_values), aes(x = theta),color = "blue") +
  geom_density(data = data.frame(theta = theta22_values), aes(x = theta),color = "red") +
  geom_density(data = data.frame(theta = theta32_values), aes(x = theta),color = "green") +
  labs(x = "θ2", y = "Densité") +
  theme_minimal()+
  xlim(-1, 1)


grid.arrange(graphique1, graphique2, nrow = 1)

```