---
title: "Exemple d'ABC por la Selection du model"
output: pdf_document
date: "`r Sys.Date()`"
---

```{r}
library(ggplot2)
library(MASS)
library(gridExtra)
```

la loi a priori des paramètres:

Pour MA(1): simulation du pair (θ1,θ2) sur le triangle défini par −2 < θ1 < 2, θ1 + θ2 >  -1, θ1 − θ2 < 1
Pour MA(2): simulation du θ1 sur le segment  -1 < θ1 < 1
```{r}
theta_M1 <- function() {
  runif(1, min = -1, max = 1)
}

theta_M2 <- function() {
  while (TRUE) {
    # Générer points aléatoires suivant loi uniform
    theta1 <- runif(1, min = -2, max = 2)
    theta2 <- runif(1, min = -1, max = 1)
    
    # vérifier les conditions
    if (theta1 + theta2 > - 1 && theta1 - theta2 < 1) {
      return(c(theta1, theta2))
    }
  }
}
```


Générer MA(1) et MA(2) pour T=100 (ou n=100)
```{r}
# Function to generate an MA(1) time series
moving_average_1 <- function(theta1, n = 100) {
  epsilon <- rnorm(n + 1) 
  y <- epsilon[1:n] - theta1 * epsilon[2:(n + 1)]
  return(y)
}

# Function to generate an MA(2) time series
moving_average_2 <- function(theta1, theta2, n = 100) {
  epsilon <- rnorm(n + 2)  
  y <- epsilon[3:(n + 2)] - theta1 * epsilon[2:(n + 1)] - theta2 * epsilon[1:n]
  return(y)
}
```



Data Simulée MA(1) et MA(2) et les deux autocorrelations: 
```{r}
N_ref=10^4

# Create an empty data frame to store results
Data <- data.frame(model = character(), theta1 = numeric(), theta2 = numeric(), 
                              ACF1 = numeric(), ACF2 = numeric(), stringsAsFactors = FALSE)

# Simulate and store results
set.seed(123)  
for (i in 1:N_ref) {
  # Parameters for MA(1)
  theta1 <- theta_M1()
  series_MA1 <- moving_average_1(theta1)
  acf_values_MA1 <- acf(series_MA1, lag.max = 7, plot = FALSE, type="covariance")$acf[1:2]

  # Parameters for MA(2)
  theta_pair <- theta_M2()
  series_MA2 <- moving_average_2(theta_pair[1], theta_pair[2])
  acf_values_MA2 <- acf(series_MA2, lag.max = 7, plot = FALSE, type="covariance")$acf[1:2]

  # Append to the reference table
  Data <- rbind(Data, c("MA(1)", theta1, NA, acf_values_MA1))
  Data <- rbind(Data, c("MA(2)", theta_pair[1], theta_pair[2], acf_values_MA2))
}

Data[, -1] <- lapply(Data[, -1], as.numeric)
Data[ , 1] <- as.factor(Data[ ,1])
# Set proper column names for clarity
colnames(Data) <- c("Model", "Theta1", "Theta2", "ACF1", "ACF2")

# View the first few rows of the reference table
head(Data)

```



Data observées pour les vraies thetas:
```{r}
θ1_true <- 0.6
θ2_true <- 0.2
y_obs <- moving_average_2(θ1_true, θ2_true)
acf_values_obs <- acf(y_obs, lag.max = 7, plot = FALSE, type="covariance")$acf[1:2]
acf_values_obs
```


Nous definissons la distance qui sera utilisé par la suite pour calculer celle entre les statistiques descriptives 
```{r} 
#Euclidien
distance <- function(y, z){
  return(sqrt(sum((y - z)^2)))}
```


ABC algorithm
```{r}
ABC <- function(N, tol) {
  #N est le nombre des estimations générées
  #tol est la dégré de tolérance
  
  Model_selected <- data.frame(matrix(ncol = ncol(Data) + 1, nrow = 0))
  colnames(Model_selected) <- c(colnames(Data), "Distance")  # Stocker les modeles selctionnées
  
  for (i in 1:N) {
    #on prend une modèle du tableau de Référence
    model <- Data[i,]
    #on compare la distance entre les statistiques descriptives de ce modèle et les statistiques descriptives des data observés
    d <- distance(acf_values_obs, model[, 4:5])
    model_avec_distance <- c(as.vector(model), Distance = d)  # Ensure consistent column names
    Model_selected <- rbind(Model_selected, model_avec_distance)
  }
  
  #on va utiliser comme critère de comparaison pour fixer la tol comme quantile
  sorted_model_selected <- Model_selected[order(Model_selected$Distance),]
  return(sorted_model_selected[1:(N*tol),])
}

```


Execution de l'algorithme ABC 
```{r}
N = 2*N_ref
tol = 0.001
model_selected <- ABC(N, tol)
```

```{r}
# Count the occurrences of "MA(2)" in the "Model" column
ma2_count = sum(model_selected$Model == 'MA(2)')

# Calculate the total number of rows in the "Model" column
total_rows = nrow(model_selected)

# Calculate the ratio
ma2_count / total_rows
```

```{r}

# Set the true model
true_model <- "MA(2)"  # Change this to the true model you're using
model_selected_numeric <- as.numeric(factor(model_selected[, "Model"], levels = c("MA(1)", "MA(2)"))) # Convert factor to numeric for plotting
# Plot the distance of each selected model from the true model
plot(model_selected$Distance, 
     model_selected_numeric,  
     xlab = "Distance du vrai modèle",
     ylab = "Modèle selectionné",
     main = "Distance entre le modèle selectionné et le vrai modèle",
     pch = 16,
     col = ifelse(model_selected$Model == true_model, "blue", "orange"),
     yaxt = "n")
axis(2, at = c(1, 2), labels = c("MA(1)", "MA(2)"))# Color points based on whether they match the true model 
```

