---
title: "R Notebook"
output:
  pdf_document: default
  html_document:
    df_print: paged
---

1ere part : sur Data du prof

# A separer pour rendre beau
```{r}
tablereal = read.csv("C:/Users/mmnb6/OneDrive/Documents/M1-S2/TER_ABC_RF/Tableau+Fig/données réelles/MyTableREALDataSecondSampling", sep = " ")
tableref <- read.csv("C:/Users/mmnb6/OneDrive/Documents/M1-S2/TER_ABC_RF/Tableau+Fig/données réelles/MyReferenceTable", sep = " ")

head(tableref)
```
Données réelles
```{r}
tablereal
```

Nettoyage des tableaux
```{r}
#Vérifier s'il y a des valeurs manquantes dans les données
any(is.na(tableref))
```



Nettoyage des lignes avec des valeurs manquantes
```{r}
tab_sans_na <- tableref[complete.cases(tableref), ]
```

Afficher le nombre des lignes par scénario du tableau nettoyé
```{r}
View(tab_sans_na)
table(tab_sans_na$Model)
```


```{r}
#str(Data) #vérifier les types des variables
```
 Categorisation du colonne des modèles
```{r}
tab_sans_na$Model <- as.factor(tab_sans_na$Model)

tablereal$Model <- as.factor(tablereal$Model)
```


```{r}
library(abcrf)
Tableau_de_reference <- Data
model <- abcrf(Model ~ ., data= Tableau_de_reference, ntree=500, lda= FALSE )
model
```

Evolution de l'erreur OOB en fonction du nombre des arbres
```{r}
err.abcrf(model, training = Tableau_de_reference)
```




Application sur les données réelles
```{r}
predict0 = predict(model, obs = tablereal[,-1], training = Tableau_de_reference)

                  ###########RESULT###########################
#  selected model votes model1 votes model2 votes model3  post.proba
#             15          328          240          432  0.6193667
```
```{r}
print(predict0)
```


Visualision des statisques résumées importantes dans l'abcrf
```{r}
variableImpPlot(model)
```




```{r}
variableImpPlot(model, n.var = 10, main = 'Importance des variables')
```



